臺灣橋頭地方法院刑事判決　
111年度審交易字第613號
公  訴  人  臺灣橋頭地方檢察署檢察官
被      告  柯嘉峻


上列被告因公共危險案件，經檢察官提起公訴（111年度偵字第8
479號），嗣被告於準備程序中就被訴事實為有罪之陳述，經本
院裁定進行簡式審判程序，判決如下：
    主  文
乙○○犯不能安全駕駛動力交通工具罪，累犯，處有期徒刑伍月，
如易科罰金，以新臺幣壹仟元折算壹日。
    事  實
一、乙○○於民國111年6月3日4、5時許，在高雄市○○區○○○路000
    號住處飲用啤酒後，其呼氣酒精濃度達每公升0.25毫克以上
    之不能安全駕駛動力交通工具之程度，仍基於不能安全駕駛
    動力交通工具之犯意，於同日16時許，騎乘車牌號碼000-00
    00號普通重型機車上路。嗣於同日16時20分許，行經高雄市
    ○○區○○○路000號前，因安全帽帶未扣為警攔查，發現乙○○身
    上散發酒味，並經警於同日16時28分對其實施酒精濃度測試
    ，測得其呼氣所含酒精濃度達每公升0.74毫克，始查悉上情
    。
二、案經高雄市政府警察局左營分局報告臺灣橋頭地方檢察署檢
    察官偵查起訴。
    理  由
一、本件被告乙○○所犯屬法定刑為死刑、無期徒刑、最輕本刑為
    3年以上有期徒刑以外之罪，渠於準備程序時就被訴事實為
    有罪之陳述，經告知簡式審判程序要旨並聽取當事人意見，
    經被告同意適用簡式審判程序後，本院亦認無不得或不宜改
    依簡式審判程序進行之處，爰依刑事訴訟法第273條之1第1
    項規定裁定進行簡式審判程序，合先敘明。
二、上揭犯罪事實，業據被告於本院準備程序及審理中均坦承不
    諱，並有酒精濃度檢測單、財團法人工業技術研究院呼氣酒精
    測試器檢定合格證書、高雄市政府警察局舉發違反道路交通
    管理事件通知單影本等附卷可稽，足認被告任意性自白與事
    實相符，堪信為真實。綜上，本件事證明確，被告上揭犯行
    ，洵堪認定，應依法論科。
三、論罪科刑：
  ㈠核被告所為，係犯刑法第185條之3第1項第1款之不能安全駕
    駛動力交通工具罪。
  ㈡被告前因酒後駕車之公共危險案件，前經本院以109年度交簡
    字第1292號判處有期徒刑4月，於109年11月12日易科罰金執
    行完畢等情，業據檢察官提出刑案資料查註紀錄表、上開前
    案判決書、訊問筆錄及分期繳納罰金執行案件進行表各1紙
    供參，並有被告全國前案紀錄表在卷可稽，且為被告所不爭
    執（院卷第75頁），堪認被告於受有期徒刑之執行完畢後，
    5年內故意再犯本件有期徒刑以上之罪，核符刑法第47條第1
    項所定累犯之規定，復考量被告上開所為構成累犯之犯行與
    本案同為酒後駕車之公共危險罪，而被告明知於此，卻仍於
    前案執行完畢不足2年即再犯本案，堪認其主觀上不無有特
    別惡性之存在，益見刑罰之反應力未見明顯成效，且核無加
    重最低本刑，致生被告所受之刑罰超過其所應負擔罪責之情
    事。職是，爰參酌司法院釋字第775號解釋意旨，依刑法第4
    7條第1項規定加重其刑，以資懲惕。
　㈢爰審酌被告在飲酒後，吐氣所含酒精濃度已達每公升0.74毫
    克之情狀下，仍貿然騎車上路，顯然漠視法律規定且置往來
    公眾及駕駛人之生命、身體及財產安全於不顧，所為誠屬不
    該；惟考量被告犯後已坦承犯行，且本件未肇事產生實害，
    兼衡其本次酒駕之交通工具為普通重型機車，暨其於本院審
    理中自陳國中畢業之智識程度、頭部曾受重創、現失業、離
    婚、需扶養未成年女兒1名等一切情狀，爰量處如主文所示
    之刑，併諭知易科罰金之折算標準。
據上論斷，應依刑事訴訟法第273條之1第1項、第299條第1項前
段，判決如主文。
本案經檢察官丙○○提起公訴，檢察官甲○○到庭執行職務。
中　　華　　民　　國　　111 　年　　8 　　月　　29　　日
                  刑事第四庭  法　官  簡祥紋
以上正本證明與原本無異。
如不服本判決應於收受判決後20日內向本院提出上訴書狀，並應
敘述具體理由。其未敘述上訴理由者，應於上訴期間屆滿後20 
日內向本院補提理由書 (均須按他造當事人之人數附繕本)「切
勿逕送上級法院」。
中　　華　　民　　國　　111 　年　　8 　　月　 29　　日
                              書記官  鄭珓銘
附錄本案論罪科刑法條：
中華民國刑法第185條之3第1項第1款
駕駛動力交通工具而有下列情形之一者，處3 年以下有期徒刑，
得併科30萬元以下罰金：
一、吐氣所含酒精濃度達每公升零點二五毫克或血液中酒精濃度
    達百分之零點零五以上。